# 境内母公司替境外子公司承担经营费用的问题

提问人：zjcxxqh 时间：2014-07-02 14:51:54
急急急！！！本公司在境外设立子公司，相关人员由本公司派驻，子公司在境外经营场所的租赁费用、日常经营费用等（包括人员工资等）均由母公司承担。请问，境外子公司的经营费用涉及的相关合同（比如房屋租赁等）均直接由本公司与境外中介机构签订，由本公司直接支付。这样操作是否可行，是否存在相关法律、税务等问题？如可行，本公司与境外子公司之间是否需要就上述经营费用的归属问题签订相关协议？

回答人：chenyiwei
母公司直接为境外子公司代为支付的费用，会计处理是借记对该子公司的长期股权投资，但在税法上，母公司不能税前扣除，也不能增加对该子公司股权投资的计税基础，即构成永久性差异。 另外还存在违反外汇管理法规的风险，如可能被认定为套汇或逃汇等。
因为按照你说的情况，应该不会有正常途径可以将该款项汇出境外（这一点请网友指正）。